【裁判字號】    89,上易,2433
【裁判日期】    890424
【裁判案由】    詐欺
【裁判全文】
臺灣高等法院刑事判決                      八十九年度上易字第二四三三號
    上  訴  人  臺灣士林地方法院檢察署檢察官
    被      告  丙○○原姓名.
    選任辯護人  周佳弘
    被      告  乙○○
    選任辯護人  林淑惠
右上訴人因被告等詐欺案件，不服臺灣士林地方法院八十八年度易字第一一九二號，
中華民國八十九年四月二十四日第一審判決（起訴案號：臺灣士林地方法院檢察署八
十八年度偵字第七八一號），提起上訴，本院判決如左：
    主      文
上訴駁回。
    理      由
一、本案經本院審理結果，認第一審判決對被告丙○○、乙○○為無罪之諭知，核無
    不當，應予維持，並引用第一審判決書記載之證據及理由（如附件）。
二、檢察官循告訴人之聲請，提起上訴意旨雖以：(一)證人林麗美、任小娟、莊敬芬均
    證稱，係會首告知第二會、第三會業經徵得其他會員同意而改為支票會，是本件
    第二會、第三會是否確徵得全體會員同意改為支票會，均憑被告丙○○一人通知
    各會員為據，原審僅憑被告丙○○之答辯及證人陳秀卿之證述，即遽認為真，實
    有違誤，蓋此觀乎被告丙○○是否以假支票會為名，致會員陷於錯誤而交付支票
    予被告後，再由被告作為對外週轉之用？(二)被告丙○○所組第二會、第三會合會
    ，會員收取者或為支票、或為現金，然均未全數取得應得之會款，甚或被告丙○○交付之支票，或為其他公司票、或為會員之支票，亦有部份未兌現等情，業據
    證人陸茂雄、莊敬芬、任小娟於偵、審中陳明在卷，又證人陸茂雄於偵查中復陳
    稱：被告丙○○於八十三年間即陸續向其妻借款共計一千八百萬元未還，後遂邀
    渠參加其所組之互助會，表示要將第一次之會款予伊，但須伊具名參加才能順利
    組成互助會，故伊共參加至少四個互助會，每月均有繳會款，但迄今均仍是活會
    等語，準此以觀，被告丙○○於召集第二會、第三會時，明知已無償債能力，猶
    以會養會，且四處積欠會員會款，是被告顯有以詐術使甲○○等會員陷於錯誤參
    加互助會、繳納會款，而詐取財物之行為。(三)被告丙○○雖於原審中提出第一會
    被倒約新臺幣二千八百五十一萬四千五百元之退票理由單為據，然僅蕭淑蓉、周
    玫英、張素珠之退票紀錄是在第二會召集之後，而該三人之退票金額共計約一千
    二百三十九萬元，惟被告丙○○於召集第二會（起會時間為八十五年一月十日）
    前，已自八十三年起陸續向證人陸茂雄之妻借款共計一千八百萬元，復分別於八
    十四年八月起、八十四年六月起遭第一會之會員林彩梅、何素禎倒債約一千六百
    餘萬元，足見被告丙○○於召集第二會、第三會之初，並無償債能力，猶唆使債
    權人陸茂雄參加合會用以還債，致其他會員陷於錯誤而入會至明。(四)雖被告丙○○於第二會、第三會跳票後，提供公司及自己之財產抵償，然所抵債務僅七百萬
    元，顯與被告於召集第二會、第三會之初尚應清償之債務差距極大，自難以被告
    丙○○事後有部份清償之行為，即認其於組會之初無詐欺之犯意。(五)被告乙○○
    為被告丙○○之夫，於本件案後之前其夫妻感情尚無異變，而公司財務均由被告
    丙○○負責處理，亦為被告乙○○是認，是其夫妻之生活關係緊密，關於財務互
    相調度，衡之常情，其妻在外四處舉債並大肆組織互助會，被告乙○○焉有不知
    之理，而被告丙○○於招攬互助會時，被告乙○○亦偶在場等情，復據陸茂雄、
    吳依蓁、莊敬芬、任小娟於原審中陳明在卷，是被告乙○○上開辯解，顯係事後
    圖卸責之詞。
三、按犯罪事實之認定，應憑證據，如無相當之證據，或證據不足以證明，自不能以
    推測或擬制之方法，以為裁判之基礎，最高法院四十年度臺上字第八十六號判例
    著有明文。經查：(一)被告丙○○發起右揭三組民間互助會時，民間互助會乃由會
    首招攬多數之會員參加，除第一期由各會員繳交會款予會首，其餘各期則由會首
    按競標結果，由會首負責向各死會及活會之會員收取會款，再交付該期得標之會
    員，以兼達儲蓄與應急之目的，且會員係基於與會首間之信任關係而參與，會員
    之間並非當然熟識，是則被告丙○○發起民間互助會時之經濟狀況為何，以及是
    否有其他特定會員加入該互助會，並非判斷會首於招攬互助會之初是否即具有詐
    欺意圖之唯一標準。(二)被告丙○○於發起民間互助會之時，固已積欠他人債務，
    然查其所發起之第一組互助會，每會各期為十萬元，至八十五年十二月五日完成
    ，即最後一期之會款，亦確已交付完畢，業據證人陳秀卿於原審證述明確，而被
    告丙○○係於八十五年一月十日、八十五年七月五日再發起第二會、第三會，每
    會各期為五萬元，並自八十五年九月起改為支票會，苟被告丙○○於八十五年一
    月、七月發起第二會、第三會時即具有不法所有之意圖，衡諸事理，其自得同時
    利用每期為十萬元之第一會以獲取更高不法所得，核無繼續進行至同年十二月完
    成該組互助會之可能，是則自不得因被告丙○○於發起第二會、第三會時積欠他
    人債務，遽行推測渠係利用該二組互助會而詐取財物。(三)被告丙○○發起第二會
    、第三會時，固非以支票會之方式為之，然該二組互助會嗣後改為支票會之緣由
    ，且該二組互助會亦均已完成，業據證人林麗美、任小娟、陳秀卿於原審證述明
    確，雖被告丙○○交付告訴人甲○○之支票嗣後退票，然此究係被告丙○○自始
    即具不法意圖而為、抑或因其嗣後已陷於週轉困難所致，其原因並非僅限於一端
    ，而依上開證人林麗美、任小娟、陳秀卿所為證述，該二組互助會既已完成，自
    難認被告丙○○於改採支票會時，即係基於詐取各會員所交付支票供己使用之目
    的而為，而公訴人復未能就第二會、第三會部份，究另有何其他會員交付支票予
    被告丙○○後，復未取得會款乙節提出具體事證，自難徒憑告訴人片面之指訴，
    遽行推測被告丙○○係出於詐欺意圖而為。(四)右揭互助會係由被告丙○○所發起
    ，而依右揭事證，並不足以證明被告丙○○於互助會發起之初及進行之中有何詐
    欺取財之行為，且亦無任何積極證據足為被告乙○○曾參與該互助會，又被告乙○○、丙○○為夫妻，則被告丙○○於其所發起之民間互助會進行之中使用被告
    乙○○所經營公司之支票，亦難認有何悖於事理之處，自亦不得因此而推測被告
    丙○○積欠他人債務，以及未全數清償即係由被告乙○○與丙○○共同施行詐術
    之結果。綜上理由，公訴人執上開理由指摘原審判決不當而提起上訴，為無理由
    ，應予駁回。
四、被告乙○○經合法傳喚，無正當理由未到庭，本院爰不待其陳述，逕為判決。
據上論斷，應依刑事訴訟法第第三百七十三條、三百六十八條、第三百七十一條判決
如主文。
本案經檢察官吳慎志到庭執行職務。
中    華    民    國    八十九    年      十        月       十七       日
                        臺灣高等法院刑事第十七庭
              審判長法  官  陳  正  雄
                                  法  官  許  錦  印
                                  法  官  林  勤  純
右正本證明與原本無異。
不得上訴。
                                  書記官  賴  思  華
中    華    民    國    八十九    年      十        月     二十一       日
附件：
臺灣士林地方法院刑事判決                        八十八年度易字第一一九二號
    公  訴  人  臺灣士林地方法院檢察署檢察官
    被      告  丙○○（原名謝秋月）
                        女四十歲（民國○○○年○月○○日生）
                        住台北市○○區○○路二段三三九巷十弄三號
                        身分證統一編號：Ａ00000000號
    選任辯護人  周佳弘律師
    被      告  乙○○  男四十五歲（民國○○○年○○月○日生）
                        住台北市○○區○○街二六巷五之一號四樓
                        身分證統一編號：Ａ一二七一四七四號
    選任辯護人  林淑惠律師
右列被告因詐欺案件，經檢察官提起公訴 (八十八年度偵字第七八一號)，本院判決
如左：
    主  文
丙○○、乙○○均無罪。
    理  由
一、公訴意旨略以：謝秋月（已改名為丙○○）於民國八十三年六月間，在臺北市○○○路○段四三一之五號召集甲○○等人組織民間互助會，自任會首，會期自八
    十三年六月五日起至八十五年十二月五日止，共三十一會，會款每會新臺幣（下
    同）十萬元（下稱第一會），嗣丙○○於八十四年間，因上開互助會為何素禎等
    九人陸續倒會共計二千餘萬元，又四處對外舉債，致其資金週轉不靈陷於無支付
    能力，丙○○意圖為自己不法之所有，竟未停標並告知甲○○等其他活會會員，
    致甲○○等人不疑有他，仍按月繳納會款；又丙○○與其夫乙○○明知上情，共
    同基於意圖為自己不法所有之概括犯意，由丙○○於八十五年間，在上址陸續召
    集甲○○等人組織民間互助會，自任會首，會期分別自八十五年一月十日起至八
    十六年七月十日止連會首共十九會（下稱第二會）、八十五年七月五日起至八十
    七年三月五日止連會首共二十一會（下稱第三會），會款每會均為五萬元，迄八
    十五年九月二十三日，丙○○為求週轉調現，向甲○○、林麗美等活會會員偽稱
    第二會及第三會之標息已約定為一萬二千五百元及一萬元，為免收取會款不便，
    遂要求甲○○、林麗美等人預先交付每月應付會款之支票，並保證會按月交予得
    標會員，不會挪作他用，致甲○○、林麗美等活會會員陷於錯誤，而參加上開二
    互助會並交付支票予丙○○；再者丙○○明知其已無清償能力，意圖為自己不法
    之所有，連續於八十四年十一月十四日、八十五年十一月十三日、二十二日向甲○○借款四十八萬五千元、四十萬元、四十萬元，並表示會如期償還，嗣丙○○
    、乙○○宣布倒會，復未依約返還借款予甲○○，吳女等人始知受騙。案經被害
    人甲○○訴請偵辦，因認被告丙○○、乙○○係共犯刑法第三百三十九條第一項
    之詐欺取財罪。
二、按犯罪事實應依證據認定之，無證據不得推定其犯罪事實；又不能證明被告犯罪
    者，應諭知無罪之判決，刑事訴訟法第一百五十四條、第三百零一條第一項，分
    別定有明文。次按刑法第三百三十九條第一項詐欺罪之成立，須行為人於主觀上
    有為自己或第三人不法所有之意圖，客觀上有施用詐術，使對方陷於錯誤致為財
    產上之處分行為始足當之，此觀諸該條之規定甚明；故在告訴人指訴被告涉嫌犯
    罪之場合，縱令所訴情由依其所結合之旁證在情理上尚非絕非無可能，若在一般
    生活經驗上仍可另為其他有利被告之合理推斷，根據「罪證有疑，利於被告」之
    證據法則，即不得遽以片面之觀點，認為告訴人之陳述或其所本旁證已適於為有
    罪判斷之依據；至於債務人於債之關係成立後，如有未依債之本旨履行民事債務
    之情形，在一般社會經驗上可能之原因甚多，縱令是出於惡意不為履行，苟無足
    以證明其在債之關係發生時，自始即具有不法所有意圖之積極證據，亦僅能令負
    民事之遲延給付責任，依刑事訴訟法第一百五十四條之規定，尚不得據此債信違
    反之客觀事態，而推定債務人原有詐欺取財之犯意。
三、本件公訴人指訴被告犯罪，無非係以被告丙○○於八十四年間因其於八十三年六
    月五日召集之互助會為何素禎等九人陸續倒會共計二千餘萬元，已無支付能力，
    竟未停標並告知其他活會會員，致甲○○等人不疑有他，仍按月繳納會款；又被
    告丙○○與乙○○明知已無支付能力，竟共同由丙○○於八十五年一月十日、八
    十五年七月五日自任會首，陸續召集二會互助會，並於八十五年九月二十三日向
    其他活會會員偽稱第二會及第三會之標息已約定為一萬二千五百元及一萬元，為
    免收取會款不便，遂要求甲○○、林麗美等人預先交付每月應付會款之支票，並
    保證會按月交予得標會員，不會挪作他用，致甲○○、林麗美等活會會員陷於錯
    誤，而參加上開二互助會並交付支票予丙○○；再者丙○○明知其已無清償能力
    ，意圖為自己不法之所有，連續於八十四年十一月十四日、八十五年十一月十三
    日、二十二日向甲○○借款四十八萬五千元、四十萬元、四十萬元，並表示會如
    期償還，嗣丙○○、乙○○宣布倒會，復未依約返還借款予甲○○，吳女等人始
    知受騙。訊據被告丙○○、乙○○均堅決否認有詐欺之犯意，被告丙○○辯稱：
    伊八十四年間雖被倒會，惟尚有支付能力，告訴人甲○○所參加第一會之會款已
    付清，伊是徵得其他會員同意始將第二會及第三會改為支票會，因為這樣可以不
    用去收會款，且標息都是固定，該三會均係伊任會首，且均有完會，沒有停標，
    乙○○並未參與，嗣後係第二會、第三會因有部分之會員開立之支票退票，伊始
    無力清償全部會款，至於向告訴人甲○○借款部分，本來約定照票開的時間還她
    ，但因被為伊被倒會，所以跟她商量先支付利息，請她把所有的票都還給伊，伊
    亦有幫告訴人代繳六期汽車貸款，並無詐欺之犯意等語。被告乙○○則辯稱：伊
    並不認識告訴人甲○○、林麗美等人，沒有向甲○○、林麗美等招攬入會，亦未
    向渠等收取會款，也沒有向甲○○借款，之前公司的票都是丙○○開的，伊有同
    意她開公司的票，但不知她拿去借款等語。經查：
    （一）被告丙○○召集之第一會互助會有結束，結束後伊可拿六十萬元，此為告
          訴人所自承（詳臺灣士林地方法院檢察署八十七年度偵字第四四七二號卷
          第二十三頁背面），雖告訴人否認有收到該會會款，惟第一會起會時，謝
          孟涵找陳秀卿跟會，因為陳秀卿無力獨自負擔，所以找甲○○、宋美莉、
          高翊芳四人共同參加一會，渠等係拿尾會，這個會有完會，結束時有拿到
          錢，陳秀卿與宋美莉各拿九十萬元，甲○○與高翊芳各拿六十萬元，謝孟
          涵是將所有會錢交給陳秀卿，陳秀卿再分給另外三個會員，都有拿到錢等
          情，已據證人陳秀卿到庭證述屬實（詳本院八十八年十月十一日訊問筆錄
          ），足證告訴人稱其未取得第一會會款，尚與事實不符。
    （二）證人林麗美是透過同事陳秀卿介紹才去跟被告丙○○的會，跟第二會一會
          ，因為陳秀卿後來不在公司，交會錢不方便，所以是由陳秀卿或會首提議
          要交付支票的方式付會款，後來沒有舉行開標程序，由會首打電話問我們
          誰要標，得標金額是固定，林麗美得標應拿到八十五萬元，被告丙○○已
          陸續清償，尚欠二十七萬五千元等情；另證人任小娟有跟第二會及第三會
          各一會，兩會均有得標，被告丙○○也是被別人倒會，她才會倒會，當初
          伊是認為被告丙○○信用不錯，才會跟她的會，嗣後是會首告訴伊說標金
          固定，會員都同意以後不用再開標了，伊也同意改為開支票，已據證人林
          麗美、任小娟到場結證屬實（均詳本院八十九年二月十六日訊問筆錄），
          又證人陳秀卿亦有參加第二會及第三會各一會，這兩個會都有完會，伊在
          中間的時侯標的，所以伊都是死會，被告丙○○並未積欠伊會款，該二會
          改為支票會有徵得伊同意等情，亦經證人陳秀卿到庭證述無訛（詳本院八
          十八年十月十一日訊問筆錄），足證被告丙○○於八十五年九月二十三日
          將前揭第二會及第三會改為一次開立支票及標息固定，確已得其他會員之
          同意。
    （三）依證人吳依蓁到庭證稱：我有參加第一會，是與劉素蘭共同參加，有拿到
          部分會款，她（指被告丙○○）先預扣下之後的死會款後再將餘款給我們
          ，至於金額因事隔太久，我已忘記了，但她仍欠我及劉素蘭每人各十幾萬
          元的會款未付（詳本院八十八年十二月一日訊問筆錄）；證人陸茂雄證稱
          ：被告丙○○之前向我太太借錢，後來我太太移民至加拿大，所有債務（
          權）都由我接下來，丙○○說要起會還我錢，我一定要參加，否則無法還
          我錢，她共欠我一千八百萬元，會單她有給我，但又拿回去，我不知道我
          參加幾會，謝秋月有將一次得標的會款給我，但她又借去，我怕她前債不
          還，才又借她，她曾拿一些支票給我，我不知道那是還借款還是會款，但
          丙○○從未說我得標（詳八十八年度偵字第七八一號卷第三十三、三十四
          頁，本院八十八年十二月一日、八十九年二月十六日訊問筆錄）；證人莊
          敬芬到庭證稱：我有以莊壽美及莊醫師名義跟了三會，召會時就講好是支
          票會，且標息也是固定的，我拿到的會款支票有的有兌現，有的沒兌現，
          支票中有的是公司票，有的是其他會員的票，共有好幾張，其他會員的票
          有的也沒有兌現，我應得的會款應是三百多萬元，我只拿一百多萬元，尚
          欠我一百多萬元，退票後，我有拿票去問謝秋月怎麼辦，她說以東西折抵
          ，所以我有到她店裡拿了二十幾項東西折抵，但並沒有說明共折抵多少錢
          （詳本院八十九年四月十日審理筆錄），及前述證人林麗美之證詞雖可證
          明被告丙○○對證人吳依蓁、陸茂雄、莊敬芬、林麗美等人尚有會款或借
          款未付，惟陸茂雄部分被告丙○○已於八十六年十一月一日與陸茂雄簽立
          和解書，經雙方會算後，被告丙○○欠證人陸茂雄之債務共計一千五百萬
          元，雙方約定以被告丙○○於台北市○○區○○路四段三五七號店面所有
          之生財器具及傢俱、古董、民藝品等全部物件與該店面之承租使用權等，
          抵付債額六百萬元，另會款一百萬元則以該店押金二十萬元、八十六年十
          一月租金九萬元、裝潢設備四十萬元及再提供傢俱補差額三十一萬元，共
          計七百萬元，不足之八百萬元則由被告丙○○開立面額各二百萬元之本票
          四紙交付予陸茂雄收執，此有被告所提和解書一紙在卷可憑，且為證人陸
          茂雄所是認。至於被告丙○○係因被其他會員倒會，始無力清償全部會款
          及借款，不但已據證人任小娟供證在卷，且亦有被告丙○○所提林彩梅、
          簡美慧、蕭淑容、何素禎、周玫英、張素珠等人開立之支票及退票理由單
          影本可稽，合計上開支票退票之金額達二千八百五十一萬四千五百元，而
          其中蕭淑容之退票金額合計為七百二十六萬元，發票日自八十五年二月二
          十日起至八十六年六月十日止，周玫英之退票金額合計四百四十三萬二千
          六百元，發票日自八十五年二月二十日起至八十七年九月二十五日止，張
          素珠之退票金額合計七十萬元，發票日自八十五年二月二十日起至八十五
          年八月二十日止，亦有前開支票及退票理由單可證，而該退票日期均在第
          二會召集（八十五年一月十日）之後，足證被告丙○○所辯係因遭其他會
          員倒會始無力清償全部會款屬實。參諸被告丙○○雖遭其他會員積欠鉅額
          會款，惟仍提供自己及公司所有財產盡力清償所欠債務，尚難認被告謝孟
          涵於召會之初即有詐欺其他會員之犯意。
    （四）告訴人甲○○是因被告丙○○係伊公司同事（指林秀卿）之嫂嫂才於八十
          四年十一月十四日借四十八萬五千元給被告丙○○，此為告訴人所自承（
          詳八十七年度偵字第四四七二號卷第二十七頁），顯然被告丙○○向告訴
          人借款並無施用詐術可言。另被告丙○○雖於八十五年十一月十三日、二
          十二日向告訴人甲○○借款各四十萬元未還，惟被告丙○○於八十五年九
          月間尚與陸茂雄訂立和解契約，以財產抵償積欠陸茂雄七百萬元之債務，
          另亦以財產抵償積欠莊敬芬之債務，足證被告丙○○於借款當時尚非全無
          支付能力，且被告丙○○於八十六年十二月六日與告訴人簽立和解書後，
          已代告訴人繳納六期汽車貸款總計二十二萬零八百元，此亦為告訴人所自
          承，故被告丙○○雖積欠告訴人會款及借款未還，惟既乏證據證明被告謝
          孟涵有何施用詐術之行為，尚難逕以詐欺罪相繩。
    （五）公訴意旨認被告乙○○涉有共同詐欺犯行，無非係以：被告乙○○為被告
          謝秋月之夫，於本件之前其夫妻感情尚無異變，而公司財務均由被告謝秋
          月負責處理一節，亦據被告乙○○所是認，是其夫妻之生活關係緊密，衡
          之常情，其妻在外四處舉債並大肆組織互助會，被告乙○○焉有不知之理
          ，而被告謝秋月於向告訴人招攬互助會時，被告乙○○亦在場等情，復據
          告訴人陳明在卷，故認被告乙○○上開辯解，為事後圖卸刑責之詞，不足
          採信。惟查，前揭第一會、第二會、第三會互助會均係由被告丙○○所召
          集，並自任會首，此有會單三紙在卷可憑，而被告丙○○亦供承該互助會
          均係由伊召集，被告乙○○並未參與會務。另陸茂雄之會款均係由丙○○
          來收取，她先生（指被告乙○○）均沒出面；林麗美係因乙○○妹妹的關
          係才加入合會，開始會款是交給乙○○妹妹，之後就由丙○○來收等情，
          亦據證人陸茂雄、林麗美於偵查中證述無訛（詳八十八年度偵字第七八一
          號卷第三十三至三十五頁）。雖證人陸茂雄及吳依蓁於本院訊問時證稱：
          是丙○○來招會，會款大部分是丙○○來收的，乙○○偶而會來收會款及
          借款（詳本院八十八年十二月一日訊問筆錄），惟陸茂雄所述與前揭偵查
          中所述不符，已難盡採，且召會之人既係被告丙○○及大部分之會款又係
          丙○○收取，縱被告乙○○確有代收會款情事，亦應屬夫妻間日常生活之
          代理範圍，尚不足以之為被告乙○○有共同召會之論據，且從前揭被告謝
          孟涵與陸茂雄及被告丙○○與告訴人所立和解書上債務人僅被告丙○○，
          並非被告乙○○觀之，亦可證明被告乙○○並未向陸茂雄或告訴人借款。
    （六）雖證人任小娟於本院訊問時證稱：因為乙○○也在公司，所以開標時他會
          在場，但沒有共同主持開標，丙○○召會的事情他應該知道（詳本院八十
          九年二月十六日訊問筆錄）及證人莊敬芬證稱：乙○○有在場，但我沒有
          特別注意他有無參與會務，因為是在店裡開標，且丙○○是開乙○○公司
          的票給我們，所以我認為他也有關係（詳本院八十九年四月十日審理筆錄
          ），惟依此僅足證明被告丙○○召會開標時，被告乙○○確有在場及知悉
          被告丙○○召會之事，至於公司與個人係兩個各自獨立之個體，被告陳錦
          塗既授權被告丙○○開立公司票據，尚難僅以被告丙○○所開立之被告陳
          錦塗公司票據退票遽認被告乙○○與被告丙○○間係共同召會，並有共同
          詐欺之犯意聯絡。
    （七）綜上所述，本件依公訴人所提證據尚不足以認定被告丙○○、乙○○二人
          有共同詐欺之犯行，此外復查無其他證據證明被告犯罪，揆諸前揭說明，
          自應為被告無罪之論知。至於被告丙○○積欠告訴人之會款及借款，純屬
          當事人間之債權債務糾葛，自當另循其他民事程序解決。
據上論斷，應依刑事訴訟法第三百零一條第一項前段判決如主文。
本案經檢察官黃惠玲到庭執行職務
中    華    民    國      八十九        年      四      月      二十四  日
                                  臺灣士林地方法院刑事第二庭
                                      法  官  許  永  煌
右正本證明與原本無異。
如不服本判決，應於判決送達後十日內，向本院提出上訴狀。
                                      書記官  黃  秀  雲
中    華    民    國      八十九        年      五      月      一      日


司法院資訊處製作；財團法人民間司法改革基金會備份。
